臺灣高等法院刑事裁定
110年度抗字第1392號
抗  告  人  
即  受刑人  許欣雅



上列抗告人因聲請定其應執行刑案件，不服臺灣桃園地方法院中
華民國110年8月2日所為定執行刑之裁定（110年度聲字第2352號
），提起抗告，本院裁定如下：
    主  文
抗告駁回。
    理  由
一、原裁定意旨略以：
　　本件抗告人即受刑人許欣雅(下稱受刑人)因違反毒品危害防
    制條例等案件，先後經法院判處如附表所示之刑確定在案，
    經審核卷證結果，認受刑人所犯如附表示之罪，符合數罪併
    罰之規定，爰依檢察官聲請，依刑事訴訟法第477條第1項，
    刑法第53條、第51條第5款、第41條第1項前段等規定，定其
    應執行之刑為有期徒刑5月，如易科罰金，以新臺幣（下同
    ）1000元折算1日等語。
二、抗告意旨略以：
　　法律應使違法之行為人有知錯省過之機會，給予違犯刑法之
    人最輕、最有利之判決。但如附表編號3之確定判決，卻判
    處受刑人有期徒刑3月，明顯有適用累犯加重其刑之規定，
    而與刑法第57條及大法官釋字第775號解釋意旨不合，茲受
    刑人犯案後係自白犯罪、態度良好，實可輕判其刑，故提起
    抗告云云。
三、經查：
㈠、按法律上屬於自由裁量之事項，並非概無法律性之拘束。法
    院就自由裁量權之行使，除不得逾越法律所規定範圍之外部
    性界限外，尚應受比例原則、公平正義原則之規範，謹守法
    律秩序之理念，體察法律之規範目的，使其結果實質正當，
    合於裁量之內部性界限（最高法院97年度台上字第1392號判
    決意旨參照)。而刑法第51條明定數罪併罰之方法，就宣告
    多數有期徒刑者，於該條第5 款所定界限內，其衡酌之裁量
    因子為何，法無明文。惟依其制度目的，應綜合評價各罪類
    型、關係、法益侵害之綜合效果，考量犯罪人個人特質，認
    應對之具體實現多少刑度，即足達到矯治教化之必要程度，
    並符罪責相當原則，以緩和宣告刑可能存在之不必要嚴苛(
    最高法院 106 年度台抗字第 284 號裁定意旨參照)。
　　又執行刑之量定，係事實審法院自由裁量之職權，倘其所酌
    定之執行刑，並未違背刑法第51條各款所定之方法或範圍（
    即法律之外部性界限），亦無明顯違背公平、比例原則或整
    體法律秩序之理念（即法律之內部性界限）者，不得任意指
    為違法或不當(最高法院104年度台抗字第646號裁定意旨參
    照）。
㈡、本件受刑人所犯如附表所示之罪，分別經法院判決確定在案
    ，有各該案號判決書及本院被告前案紀錄表在卷可稽，嗣原
    審法院依檢察官之聲請，審核卷證結果，係在受刑人各宣告
    刑中之最長期（有期徒刑3月）以上，各刑之合併刑期（有
    期徒刑7月即外部限制；其中附表編號1至2部分，曾定應執
    行刑有期徒刑3月，再加計附表編號3部分有期徒刑3月，其
    總和有期徒刑6月亦即內部限制）以下，定其應執行刑為有
    期徒刑5月，並諭知如易科罰金，以1000元折算1日，而衡酌
    受刑人所犯如附表所示各罪，係3次犯罪類型相同之施用毒
    品案件，及避免責任非難時出現重複評價等情，亦足認原審
    法院所定之應執行刑，不但未逾越刑法第51條第5款所定之
    法律外部性界限，亦無違背公平及比例原則等內部性界限情
    事，參照上開說明，自屬妥適，應予維持。
㈢、至於受刑人雖仍以其如附表編號3所示之罪，本不應依累犯之
    規定加重其刑，且其犯後態度良好，而主張原審法院所定之
    應執行刑實嫌過重云云。但各罪宣告刑之酌定，與數罪併罰
    合併定應執行刑之制度目的不同，後者係以各罪宣告刑為基
    礎，合併後綜合評價犯罪人最終應具體實現多少刑罰，方符
    合罪責相當要求並達刑罰目的，是受刑人本件抗告，仍執法
    院就如附表編號3所示之罪於宣告罪刑時所已斟酌，而現與
    法院於定執行刑時所應審酌之本案犯罪類型、行為態樣、犯
    罪手段、侵害法益性質及責任非難有無重複評價等情均屬無
    關之事項，提起抗告，請求更定較輕之應執行刑，自非可採
    。
四、綜上所述，受刑人執上開抗告意旨對原審裁定而為指摘，為
    無理由，應予駁回。
據上論斷，應依刑事訴訟法第412條，裁定如主文。
中　　華　　民　　國　　110 　年　　9 　　月　　15　　日
                  刑事第十一庭  審判長法　官  張江澤
                                      法　官  郭惠玲
                                      法　官  梁志偉
以上正本證明與原本無異。
不得再抗告。
                                       書記官  林明慧
中　　華　　民　　國　　110 　年　　9 　　月　　15　　日

附表：
編      號  1 2 3 罪      名  施用第二級毒品罪 施用第二級毒品罪 施用第二級毒品罪 宣  告  刑    有期徒刑2月 有期徒刑2月 有期徒刑3月 犯 罪 日 期     108.07.28 108.08.25 107.11.30   偵查機關案號   桃園地檢108年度毒偵字第5164號、第5166號 桃園地檢108年度毒偵字第5164號、第5166號 桃園地檢109年度撤緩毒偵字第408號 最後事實  審 法    院 桃園地院 桃園地院      桃園地院  案    號  109年度桃簡字第265號 109年度桃簡字第265號 109年度簡上字第704號  判  決日    期 109.02.18 109.02.18  110.04.27 確  定判  決 法    院 桃園地院 桃園地院 桃園地院  案    號  109年度桃簡字第265號 109年度桃簡字第265號 109年度簡上字第704號  判決確定日    期 109.04.07  109.04.07  110.04.27  備          註  編號1至2經定其應執行刑有期徒刑3月（已執行）。